【裁判字號】    95,簡上,34
【裁判日期】    950504
【裁判案由】    妨害兵役
【裁判全文】
臺灣基隆地方法院刑事判決              95年度簡上字第34號
公  訴  人  臺灣基隆地方法院檢察署檢察官
上  訴  人
即  被  告  甲○○
上列被告因妨害兵役案件，不服本院基隆簡易庭95年度基簡字第
58號，中華民國95年1 月27日第一審簡易判決（聲請簡易判決處
刑案號：臺灣基隆地方法院檢察署95年度偵緝字第37號）提起上
訴，本院管轄之第二審合議庭判決如下：
    主  文
上訴駁回。
甲○○緩刑貳年。
    事實及理由
一、本案經本院審理結果，認第一審簡易庭以上訴人即被告甲○
    ○所為係觸犯妨害兵役治罪條例之罪，依刑事訴訟法第 449
    條第1項前段、第454條第2 項，妨害兵役治罪條例第10條第
    1項第3款、第3項、第6條第1項、刑法第41條第1項前段，罰
    金罰鍰提高標準條例第2 條，判處上訴人有期徒刑三月，如
    易科罰金，以300 元折算壹日，核其認事用法，尚無違誤，
    量刑亦稱妥適，應予維持，爰引用第一審簡易判決及檢察官
    聲請簡易判決處刑書（如附件）記載之事實、證據及理由。
二、上訴人即被告上訴意旨略以：伊因要照顧住台北罹癌之父親
    ，始未居住在戶籍地，原審判決所處刑度過重，爰於法定期
    間提起上訴，請求撤銷原判併予從輕量刑云云。
三、經查：上訴人係後備軍人，戶籍設在基隆市○○區○○街
    103之1號3樓，惟上訴人於93年7月遷移住所，未依規定申報
    ，致本件基隆市後備區司令部所發指定應於 94年6月16日上
    午8時，前往基隆市○○區○○路203號報到之博愛9361號教
    育召集令，無法送達之事實，業據上訴人於偵查中暨本院審
    理時坦承無訛，並有原召集令、召集令回執、基隆市警察局
    第三分局空戶無人年籍表附卷可稽，自堪認上訴人之自白與
    事實相符，可以採信。綜上，本案事證明確，上訴人違反妨
    害兵役治罪條例之犯行，洵堪認定，應依法論科。
四、核上訴人所為，係犯妨害兵役治罪條例第10條第1項第3款、
    第3項之罪，應依同條例第6條第1項論處。
五、原審判決認上訴人罪證明確，進而論罪科刑，並審酌上訴人
    之行為，雖足以影響國家對兵役之有效管理，惟惡性及犯罪
    情節非重大，及犯後態度等一切情狀，量處上訴人有期徒刑
    三月，併諭知易科罰金之折算標準，核其認事用法並無違誤
    ，量刑亦堪稱妥適，自應予以維持。至宣告刑之輕重，核屬
    量刑問題，而本屬事實審法院得依職權自由裁量之事項；茲
    上訴意旨僅以原審判決刑度過高為由，任意指摘原審判決不
    當，核其上訴，顯無理由，自應予以駁回。
六、上訴人前未曾受有期徒刑以上刑之宣告，復查無不良前科素
    行，此有臺灣高等法院被告前案紀錄表在卷可稽；參以上訴
    人係因照顧罹癌之父親，致罹刑典，犯後並已深表悔悟，經
    此教訓後，信當知所警惕，而無再犯之虞，因認所受刑之宣
    告，以暫不執行為適當，爰併宣告緩刑二年，以勵來茲，用
    啟自新。
據上論斷，應依刑事訴訟法第455條之1第1項、第3 項、第368條
、第373條，刑法第74條第1款，判決如主文。
本案經檢察官丙○○到庭執行職務。
中    華    民    國    95    年    5     月    4    日
                  刑事第三庭審判長法官  王福康
                                  法官  王慧惠
                                  法官  齊  潔
以上正本證明與原本無異。
本件判決不得上訴。
中    華    民    國    95    年    5     月    4    日
                              書 記 官  潘端典
附件：
臺灣基隆地方法院檢察署檢察官聲請簡易判決處刑書
                                      95年度偵緝字第37號
    被      告  甲○○  男  35歲（民國○○年○○月○○日生）
                        住基隆市○○區○○街103巷1號3樓
                        居台北市○○○路○段425號3樓
                        國民身分證統一編號：Ｚ000000000號
上列被告因違反妨害兵役治罪條例案件，業經偵查終結，認為宜
以簡易判決處刑，茲將犯罪事實及證據並所犯法條，分敘如下：
        犯罪事實
一、甲○○係後備軍人，設籍在基隆市○○區○○街103 巷1 號
    3樓，於民國93年7月間遷至台北市○○○路○段 425號樓，
    無故不依規定申報，致使基隆市後備區司令部所發指定應於
    應於94年6 月16日8 時，前往基隆市○○區○○路203 號，
    報到之博愛9361號教育召集令，無法送達。
二、案經基隆市後備區司令部移送偵辦。
         證據並所犯法條
一、訊據被告甲○○對前揭犯行坦承不諱，並有原召集令、召集
    令回執、基隆市警察局第三分局空戶無人年籍表各壹件附卷
    可稽，被告犯嫌應堪認定。
二、核被告甲○○所為，係違反妨害兵役治罪條例第10條第1 項
    第3 款、第3 項之罪嫌，請依同條例第6 條第1 項科刑。
三、依刑事訴訟法第451 條第1 項聲請逕以簡易判決處刑。
    此  致
臺灣基隆地方法院基隆簡易庭
中    華    民    國    95    年    1     月    16    日
                              檢察官  乙  ○  ○
本件正本證明與原本無異
中    華    民    國    95    年    1     月    17    日
                              書記官  林  宜  佳
附錄所犯法條：
妨害兵役治罪條例第10條第1項第3款、第3項
後備軍人意圖避免召集處理有下列行為之一者，處1年以下有期
徒刑、拘役或科新臺幣9萬元以下罰金：
    一  離營歸鄉無故不依規定報到，或重複申報戶籍者。
    二  拒絕依規定調查，或體格檢查不到者。
    三  居住處所遷移，無故不依規定申報者。
    國民兵犯前項第3款之罪者，處6月以下有期徒刑、拘役
    或科新臺幣 3 萬元以下罰金。
    後備軍人犯第1項之罪或國民兵犯前項之罪，致使召集令無
    法送達者，以意圖避免召集論；分別依第5條或第6條科刑。
妨害兵役治罪條例第6條第1項
    意圖避免教育召集或勤務召集，而有下列行為之一者，處3
    年以下有期徒刑：
    一  捏造免役、除役、轉役或免除召集原因者。
    二  毀傷身體者。
    三  拒絕接受召集令者。
    四  應受召集，無故逾應召期限二日者。
    五  使人頂替本人應召者。


司法院資訊處製作；財團法人民間司法改革基金會備份。
